【裁判字號】    89,交易,122
【裁判日期】    890710
【裁判案由】    過失致死等
【裁判全文】
臺灣雲林地方法院刑事判決                        八十九年度交易字第一二二號
    公  訴  人  臺灣雲林地方法院檢察署檢察官
    被      告  丙○○
右列被告因過失致死等案件，經檢察官提起公訴（八十九年度偵字第一八八三號、第
二○○六號），本院判決如左：
    主  文
賴坤祥因過失致人於死，處有期徒刑柒月；又服用酒類，不能安全駕駛動力交通工具
而駕駛，處有期徒刑參月，應執行有期徒刑玖月。緩刑參年。
    事  實
一、丙○○於民國八十九年四月二十四日十一時三十分許至十二時止飲酒後，情緒上
    呈現不安定、理智節制力減少，已不能安全駕駛動力交通工具，仍於同日十二時
    許，駕駛車號Ｎ五－二八六七號自用小客車，沿雲林縣林內鄉○○村○○路由東
    往西方向行駛，於十二時二十分許（其呼氣中酒精濃度達每公升○．三七毫克）
    ，行經同村進興路一九－五號前電桿附近時，原應注意行車速度，依標誌之規定
    ，無標誌者，在市區道路，時速不得超過四十公里，在郊外道路不得超過六十公
    里；汽車行駛時，駕駛人應注意車前狀況，並隨時採取必要之安全措施，以避免
    危險之發生，而依當時天候晴、日間自然光線、直路、路面乾燥、無缺陷、無障
    礙物、視距良好等情，並無不能注意之情形，竟疏未注意車前狀況，並隨時採取
    必要之安全措施，仍以時速約六十公里之速度超速行駛，因失控衝自對向車道，
    致撞及從對向駛來由黃敏郎所騎乘之ＹＫＮ－一六一號機車，使其人、車倒地，
    受有顱胸腔破裂、出血性休克等之傷害，經送醫急救，延至同日十六時四十分不
    治死亡。丙○○於事故發生後，犯罪未被發覺前即向有偵查權之警方自首，嗣並
    接受本件裁判。而於同日十四時十三分許，經警檢測丙○○酒醉程度，其呼氣中
    酒精濃度達每公升○．二七毫克（換算成血液中酒精濃度約為每百毫升五十四毫
    克）。
二、案經雲林縣警察局斗六分局報告相驗及死者黃敏郎之父乙○○訴請臺灣雲林地方
    法院檢察署檢察官偵查起訴。
    理  由
一、訊據被告丙○○對其於右揭時、地酒醉駕車肇事之事實坦承不諱，核與告訴人乙
    ○○於警訊及偵審中指訴之情節相符，並經證人即承辦員警甲○○於本院訊問時
    結證明確，且有道路交通事故調查報告表一件及照片十張附卷可稽；而被害人黃
    敏郎因本件車禍死亡，亦經檢察官率同檢驗員相驗明確，製有勘驗筆錄、相驗屍
    體證明書、驗斷書各一件在卷足憑。又被告飲酒後肇事時，其吐氣所含酒精成份
    達每公升○‧二七毫克，亦有酒精測定表一紙在卷可按，而依法務部法醫研究所
    八十七年十二月七日法醫所八七文理字○六一一號函文所示，血中酒精濃度每小
    時酒精零級代謝率為百分之○．○一至○．○一五（Ｗ／Ｖ），則被告於八十九
    年四月二十四日十四時十三分，所測得之吐氣所含酒精濃度，回溯一小時五十三
    分即被告飲酒後，於同日十二時二十分駕車肇事時，其口中吐氣所含酒精成分約
    為每公升○．三七毫克（換算成血液中酒精濃度為每百毫升四十五毫克），當時
    被告不僅動作變慢、思考能力差，且動作與思考能力處於更下降之狀態，亦有血
    液中酒精濃度與認知行為功能關係表在卷可參；參以被告供承係因酒後駕車而肇
    致本件車禍，堪認被告駕車前飲酒之酒精成分，已足以抑制其自律神經之反應及
    身體作用，且影響其操縱動力交通工具之能力，而顯已達不能安全駕駛之程度。
二、按行車速度，依標誌之規定，無標誌者，在市區道路，時速不得超過四十公里，
    在郊外道路不得超過六十公里；汽車行駛時，駕駛人應注意車前狀況，並隨時採
    取必要之安全措施；又服用酒類，不能安全駕駛動力交通工具，不得駕駛，分別
    為道路道路交通安全規則第九十三條第一項第一款、第九十四條第三項；刑法第
    一百八十五條之三定有明文。本件被告領有駕駛執照，駕車行駛於道路，自應注
    意上開規定，小心駕駛謹慎為之。查依當時天候晴、日間自然光線、直路、路面
    乾燥、無缺陷、無障礙物、視距良好，當地行車速率限制為時速四十公里等客觀
    環境判斷，有道路交通事故調查報告表足稽，並無不能注意之情事。詎被告丙○
    ○竟疏未注意車前狀況，仍以時速約六十公里之速度超速行駛而肇事，其行為自
    有過失。而被害人黃敏郎確因本件車禍死亡，已詳述如前，則其過失行為與被害
    人死亡之結果間，顯然具有相當因果關係。事證明確，被告上開犯行均堪認定。
三、核被告所為，係犯刑法第二百七十六條第一項過失致人於死罪、第一百八十五條
    之三服用酒類，不能安全駕駛動力交通工具而駕駛罪。被告酒醉駕車致人於死亡
    ，應依道路交通管理處罰條例第八十六條第一項規定加重其刑。又被告於肇事後
    ，即主動以電話向有偵查權之警方報案，並向員警表示其係肇事人，業經證人甲
    ○○結證屬實，且有前開報告表足憑，嗣並接受本件裁判，應依刑法第六十二條
    前段規定減輕其刑。而其所犯上開二罪，犯意各別，罪名有異，應分論併罰。爰
    審酌被告素行良好、過失程度，且犯後已與被害人家屬達成民事和解，賠償新臺
    幣二百五十四萬元，取得被害人家屬諒解，有調解筆錄一件附卷足按等一切情狀
    ，量處如主文所示之刑，並定其應執行之刑，以資懲儆。末查被告未曾受有期徒
    刑以上刑之宣告，有臺灣雲林地方法院檢察署刑案資料查註紀錄表及台灣高等法
    院被告全國前案紀錄表各一紙在卷足憑，其罹犯本罪，犯後已知悔悟，經受此科
    刑教訓之後，當益知戒慎而無再犯之虞，本院認所宣告之刑，以暫不執行為適當
    ，爰併予宣告緩刑三年，以勵來茲而啟自新。
據上論斷，應依刑事訴訟法第二百九十九條第一項前段，刑法第二百七十六條第一項
、第一百八十五條之三、第六十二條前段，第五十一條第五款、第七十四條第一款，
道路交通管理處罰條例第八十六條第一項，罰金罰鍰提高標準條例第一條前段，判決
如主文。
本案經檢察官林豐正到庭執行職務。
中      華      民      國      八十九      年     七     月     十     日
                                            臺灣雲林地方法院刑事第一庭
                                                    法  官  唐  光  義
右正本證明與原本無異
如不服本判決，應於判決送達後十日內，向本院提出上訴狀。（須附繕本）
                                                    書記官  陳善  永
中      華      民      國      八十九      年     七     月     十     日
附錄論罪科刑法條：
刑法第一百八十五條之三
服用毒品、麻醉藥品、酒類或其他相類之物，不能安全駕駛動力交通工具而駕駛者，
處一年以下有期徒刑、拘役或三萬元以下罰金。
刑法第二百七十六條第一項
一、因過失致人於死者，處二年以下有期徒刑、拘役或二千元以下罰金。


司法院資訊處製作；財團法人民間司法改革基金會備份。
